台灣台中地方法院刑事判決　　　　　　　　　　　　九十一年度易緝字第三五號
　　公　訴　人　臺灣臺中地方法院檢察署檢察官
　　被　　　告　丙○○
右列被告因業務侵占案件，經檢察官提起公訴（九十年度偵字第一三四八二號），本
院判決如左：
    主  文
丙○○連續意圖為自己不法之所有，而侵占對於業務上所持有之物，處有期徒刑捌月
；緩刑年。
    事  實
一、丙○○自民國（下同）八十九年五月二十七日起至九十年二月二日止，受雇於乙
    ○○所獨資經營之野野村服飾店，並派駐於該服飾店設於台中市「金沙百貨公司
    」（下稱金沙公司）之專櫃，擔任銷售、保管服飾及收受帳款後向金沙公司報帳
    等職務之服務人員，係從事業務之人。竟基於意圖為自己不法所有之概括犯意，
    先於任職期間某日，收受客戶以舊換新補貼差價新台幣（下同）四千餘元後，未
    向金沙公司報帳，亦未繳回野野村服飾店，以變易持有為所有之意思，而將該款
    項侵占入己；復於九十年一月十九日至同年二月一日間某日，將其業務上所持有
    之服飾三十三件，以變易持有為所有之意思，侵占入己。嗣丙○○於九十年二月
    二日曠職不告而別，經野野村服飾店業務人員盤點該專櫃所剩餘之服飾後，始知
    上情。
二、案經乙○○訴請臺灣臺中地方法院檢察署檢察官偵查起訴。
    理  由
一、訊據被告固坦承曾收受客戶以舊換新補貼差價四千餘元後，未向金沙公司報帳，
    亦未繳回野野村服飾店，而將該款項侵吞入己等事實，惟矢口否認有侵占三十三
    件服飾之犯行，辯稱：伊離職係因家庭因素，故未正式向服飾店請辭，但伊並未
    侵占該專櫃內之服飾，惟該專櫃既係由伊獨自一人負責管理，衣服短少伊願意負
    責賠償云云。然查，右揭被告侵占三十三件服飾之犯罪事實，業據告訴代理人即
    實際負責管理野野村服飾店業務之甲○○於偵查中及本院審理時指訴歷歷，並有
    「丙○○短少件數明細表」一張、被告簽署（煜宇）經手之調撥單三十八張及野
    野村服飾人事基本資料表等影本附卷可稽。再被告既於本院審理時自承伊於九十
    年一月十八日曾與告訴代理人甲○○盤點過，並無缺少件數等語，則自九十年一
    月十九日起，至同年二月二日被告離職時止，該專櫃既僅由被告一人負責看管，
    則該專櫃內短少之服飾，自應係被告所侵占無訛，況倘被告確無侵占行為，又何
    以表示願意對短少件數負責，足見被告否認侵占犯行應係畏罪使然；又告訴代理
    人甲○○既於本院審理中始指述被告前亦曾有侵占四千餘元之帳款等事實，而其
    於發現被告該侵占行為時，為使被告得有自新之機會，尚且願意原諒被告而未即
    時予以舉發告訴，由此益徵，告訴代理人甲○○應無故意誣陷被告指訴被告侵占
    三十三件服飾之理。是本件事證已臻明確，被告犯行洵堪認定。
二、查被告丙○○係野野村服飾店派駐金沙公司之專櫃服務人員，擔任銷售、保管服
    飾及收受帳款後向金沙公司報帳等職務，係從事業務之人。故核被告所為，係犯
    刑法第三百三十六條第二項之業務侵占罪。又公訴人雖僅就被告自九十年一月十
    九日起至同年二月一日間某日，侵占三十三件服飾之犯行提起公訴，然檢察官就
    犯罪事實一部起訴者，其效力及於全部，本件被告所自承於任職期間某日，將自
    客戶處所收受以舊換新補貼之差價四千餘元，未向金沙公司報帳，亦未繳回野野
    村服飾店，而將該款項侵吞入己等犯罪事實，與前揭論罪科刑部分，有連續犯之
    關係，已如前述，本院自應就屬於裁判上一罪之此部分一併加以裁判。被告先後
    多次業務侵占行為，時間緊接，所犯罪名相同，顯係出於概括之犯意為之，為連
    續犯，爰依刑法第五十六條之規定以一罪論，並加重其刑。爰審酌本件告訴代理
    人甲○○於本院審理中曾表示並無意追訴被告刑責，僅希望被告賠償公司損失等
    語，暨被告犯罪之動機、目的、手段，所侵占之金額及服飾之件數，犯罪後僅坦
    承部分犯行，惟已賠償告訴人部分金額五萬元等一切情狀，量處如主文所示之刑
    ，以示懲儆。末查被告前未曾受有期徒刑以上刑之宣告，有臺灣高等法院被告前
    案紀錄表在卷可按，被告經此教訓，當知警惕而無再犯之虞，本院綜核各情，所
    宣告之刑，認以暫不執行為適當，併予宣告緩刑三年，以啟自新。
據上論斷，依刑事訴訟法第二百九十九條第一項前段，刑法第五十六條、第三百三十
六條第二項、第七十四條第一款，罰金罰鍰提高標準條例第一條前段，判決如主文。
中      華      民      國    九十一    年      九      月    二十七    日
                                台灣台中地方法院刑事第六庭
                      法  官  許  月  馨
右正本證明與原本無異。
如不服本判決，應於送達後十日內向本院提出上訴狀 （須附繕本） ，上訴於台灣高等
法院台中分院。
                                    書記官
中      華      民      國    九十一    年      九      月    二十七    日
附錄論罪科刑法條
中華民國刑法第三百三十六條
對於公務上或因公益所持有之物，犯前條第一項之罪者，處一年以上七年
以下有期徒刑，得併科五千元以下罰金。
對於業務上所持有之物，犯前條第一項之罪者，處六月以上五年以下有期
徒刑，得併科三千元以下罰金。
前二項之未遂犯罰之。
